【裁判字號】    89,易,1002
【裁判日期】    890828
【裁判案由】    贓物
【裁判全文】
臺灣屏東地方法院刑事判決                        八十九年度易字第一二號
    公  訴  人  臺灣屏東地方法院檢察署檢察官
    被      告  甲○○
右列被告因贓物案件，經檢察官提起公訴（八十九年度偵字第三七○四號），本院判
決如左：
    主  文
甲○○收受贓物，處有期徒刑參月，如易科罰金以參佰元折算壹日。
    事  實
一、甲○○於民國八十九年六月十八日上午十時許，在屏東縣恆春鎮○○里○○路附
    近，明知某年籍姓名不詳成年男子綽號「雞仔」（下簡稱雞仔）當時所騎用之未
    懸掛車牌之機車一部（按該車車號為ＰＸＮ─０四二號、引擎號碼為ＦＧ０一四
    九五二號，車主係張順清，於八十九年四月中旬在恆春鎮○里路二七－八悠活渡
    假中心外停車場被竊），係來路不明之贓車，竟基於收受贓物之犯意，向「雞仔
    」借該部機車，而於收受後供己騎用。嗣於八十九年六月二十一日十八時三十分
    許，因該機車車主張順清之子乙○○在屏東縣恆春鎮大光里後壁湖海邊發現甲○
    ○騎乘該車，遂報警到場查獲。
二、案經屏東縣警察局恆春分局報請臺灣屏東地方法院檢察署檢察官偵查起訴。
    理  由
一、訊據被告甲○○固坦認其確有於上揭時、地向「雞仔」借該機車，而於收受後供
    己騎用，惟辯稱：其收受該車時不知係贓物云云。然查：右揭車號ＰＸＮ─０四
    二號之機車（引擎號碼為ＦＧ０一四九五二號）其車主係張順清，且該車確於八
    十九年四月中旬某日，在屏東縣恆春鎮悠活渡假中心停車場遭人所竊之事實，業
    經張順清之子乙○○於警訊中陳明屬實，並有警方車籍作業查詢認可資料乙紙在
    卷可稽，是以，該車確係失竊之贓車迨無疑義。而參之被告迭於警、偵訊及本院
    審理中陳述：伊向「雞仔」借用系爭機車時並無行車執照，又當時機車上未懸掛
    車牌，且車鎖、加油口等部位復有遭人破壞撬開之痕跡，該車亦僅能以小剪刀開
    啟電源等語。衡諸常情，一般人在此情況下，當知該車來源可疑，應係他人遭竊
    之車輛，是被告空言否認知贓，顯無可取。此外，又有乙○○立據之贓物認領保
    管單一紙附卷為憑。事證明確，被告犯行可資認定。
二、核被告所為，係犯刑法第三百四十九條第一項之收受贓物罪。茲審酌被告犯罪之
    動機、目的、手段、所得之利益、對被害人造成之損害、及其犯後態度等一切情
    狀，爰量處如主文所示之刑，並諭易科罰金之折算標準，以為懲儆。
據上論斷，應依刑事訴訟法第二百九十九條第一項前段，刑法第三百四十九條第一項
、第四十一條、罰金罰鍰提高準條例第一條前段、第二條，判決如主文。
中      華      民      國      八十九      年    八    月    二十八    日
      臺灣屏東地方法院刑事第一庭
                                          法  官    夏金郎
右正本證明與原本無異。
對於本判決如有不服應於收受送達後十日內向本院提出上訴書狀上訴於台灣高等法院
高雄分院並按他造當事人之人數附具繕本。
                                          書記官   謝博興
中      華      民      國      八十九      年    八    月    二十八    日
附錄論罪法條：
刑法第三百四十九條第一項：
收受贓物者，處三年以下有期徒、拘役或五百元以下罰金。


司法院資訊處製作；財團法人民間司法改革基金會備份。
